# 同控合并下，处置方支付业绩补偿款会计处理

提问人：wx_5c36fe2edcf5 时间：2021-04-13 18:08:22
陈老师，您好。A公司将孙公司B处置给了另一孙公司C，同时签定了业绩补偿协议，如果不达标将支付现金补偿款，作为C公司收到的补偿已经进了资本公积，我们想问在IFRS下，A公司单体层面支付的业绩补偿款应该进长期股权投资还是进损益表。另外A公司合并报表中，因为C公司还有小股东，相当于业绩补偿款有一部分是被小股东拿去的，这部分给被小股东占有的净资产，应该是通过少数股东损益体现，还是资本公积分给少数股东？

回答人：chenyiwei
由于业绩补偿义务人A是补偿对象C的子公司，且C已在收到补偿款时计入资本公积，则基于会计处理对称性的考虑，A公司支付的补偿款应计入对C的长期股权投资成本。
在A的合并报表中，归属于C公司少数股东的这部分补偿款按权益性交易原则处理，冲减合并报表层面的资本公积。不属于少数股东损益。